臺灣板橋地方法院交通事件裁定　　??94年度交聲字第1543號
原處分機關　交通部公路總局臺北區監理所
異?議?人
即受處分人　甲○○
上列受處分人因違反道路交通管理處罰條例案件，對於交通部公
路局臺北區監理所九十四年七月二十九日所為之裁決處分（處分
案號：北監自裁字第裁四０—CX0000000號）聲明異議，
本院裁定如下：
    主  文
異議駁回。
    理  由
一、聲明異議意旨略以：異議人即受處分人甲○○所有之車牌號
    碼六B —八六九五號自用小客車，雖於民國九十年十二月十
    七日上午十時四十七分許，因停放於設有禁止停車標線之臺
    北縣蘆洲民族路前，而為臺北縣警察局蘆洲分局警員逕行舉
    發，然該自用小客車之實際使用人係羅烽源，而非異議人，
    故請另行改罰實際使用人等語。
二、按汽車駕駛人停車時，在設有禁止停車標誌、標線之處所停
    車者，處新台幣六百元以上一千二百元以下罰鍰；又本條例
    關於車輛駕駛人之處罰，如應歸責於車輛所有人者，處罰車
    輛所有人，道路交通管理處罰條例第五十六條第一項第四款
    及第八十五條第三款分別規定甚明。次按汽車駕駛人違規停
    車而駕駛人不在場，當場不能製單舉發者，得對汽車所有人
    逕行舉發處罰；前開逕行舉發，應記明車輛牌照號碼、車型
    等可資辨明之資料，查明汽車所有人姓名或名稱、住址後，
    製單舉發處罰之，道路交通管理處罰條例第七條之二第一項
    第三款、第二項亦分別規定甚明。再者，逕行舉發違反道路
    交通管理事件，經汽車所有人依通知單之應到案日期前到案
    ，並告知違規駕駛人姓名、身分證統一編號及住址者，處罰
    機關應即另行通知違規駕駛人到案依法處理；逾應到案日期
    ，處罰機關應依道路交通管理處罰條例第八十五條第三項規
    定處罰該汽車所有人，違反道路交通管理事件統一裁罰標準
    及處理細則第二十四條復著有明文。
三、經查：
（一）本件異議人即受處分人甲○○固不否認其所有之車牌號碼
      六B —八六九五號自用小客車，於九十年十二月十七日上
      午十時四十七分許，有經人駕駛停放於設有禁止停車標線
?    之臺北縣蘆洲民族路前，而為臺北縣警察局蘆洲分局警員
      逕行開單舉發等事實，且有臺北縣警察局北縣警交字第CX
      0000000號舉發違反道路交通管理事件通知單一紙
      在卷可參。顯見本件異議人所有之前開自用小客車，於案
???載違規時間，確有停放於設有禁止停車標線之處所無訛。
（二）其次，本件異議人甲○○所有之前述自用小客車，因不詳
      駕駛人駕駛而違規之事實，經臺北縣警察局蘆洲分局警員
      逕行舉發後，異議人並未依規定向監理機關告知違規駕駛
      人姓名、身分證統一編號及住址等情，則有移送機關即交
      通部公路總局臺北區監理所九十四年八月二十二日北監自
      字第０九四一０一三七九八號對違反道路交通管理事件不
      服裁決聲明異議案件移送書一紙存卷可考，據此可知移送
      機關係因異議人未依規定告知實際違規駕駛人之姓名、身
      分證統一編號及住址等資料，以致無從另行通知實際違規
      駕駛人到案依法處理，從而，參照前述說明，異議人既未
      依規定向監理機關告知違規駕駛人姓名、身分證統一編號
      及住址等資料，是移送機關依違反道路交通管理事件統一
      裁罰標準及處理細則第二十四條之規定，爰引道路交通管
      理處罰條例第八十五條第三項規定處罰該自用小客車之所
      有人（即異議人），經核尚無違法不當之處。至異議人雖
      辯稱：伊所有之上開自用小客車，已於八十九年十二月二
      十六日交由羅烽源使用，並約定違規罰款應由羅烽源繳納
      云云，並提出契約書及切結書各一紙資為佐證，然因異議
      人並未依照前開道路交通安全規則第十五條第二項第一款
      之規定辦理過戶登記，則以原處分機關之立場，其判定異
      議人仍係該自用小客車之所有人，應無疑義，故異議人依
      法應負自用小客車所有人之責任，自屬當然。基此，異議
      人徒以其所有之前述自用小客車，非其本人使用，而對該
      裁決處分聲明異議，並請求改以實際駕駛人羅烽源為處罰
      之對象，即無理由。
（三）綜上所述，本件異議人甲○○所有之前開自用小客車，經
      他人使用，有停放於設有禁止停車標線處所之違規行為，
      而異議人未依規定向監理機關告知違規駕駛人姓名、身分
      證統一編號及住址等事實，既堪認定，則原處分機關據以
      引用道路交通管理處罰條例第五十六條第一項第四款及第
      八十五條第三款之規定，裁處異議人罰鍰新臺幣一千二百
      元，於法尚無不合。異議人聲明異議意旨核無理由，應予
      駁回。
四、據上論斷，應依道路交通案件處理辦法第十九條，裁定如主
文。
中　　華　　民　　國　　94　　年　　9 　　月　　14　　日
    ???????交通法庭    法?官   鄭燕璘
以上正本證明與原本無異
如不服本裁定，應於裁定送達後五日內向本院提出抗告狀( 應附
繕本 )。
                              書記官   陳秀慧
中　　華　　民　　國　　94　　年　　9 　　月　　14　　日
